【裁判字號】    99,簡上,912
【裁判日期】    991217
【裁判案由】    侮辱罪
【裁判全文】
臺灣桃園地方法院刑事判決             99年度簡上字第912號
上  訴  人
即  被  告  呂育才
上列上訴人即被告因妨害名譽案件，不服本院於民國99年9 月21
日所為99年度桃簡字第2177號第一審簡易判決（聲請簡易判決處
刑案號：99年度偵字第2467號），提起上訴，本院管轄第二審合
議庭判決如下：
    主  文
原判決撤銷。
呂育才公然侮辱人，處罰金新臺幣仟元，如易服勞役，以新臺
幣壹仟元折算壹日。
    事  實
一、呂育才因不滿網路拍賣業者歐松憲在其雅虎拍賣網站拍賣頁
    面問與答處以ou888888、edwardou帳號對其拍賣商品之批評
    ，竟基於公然侮辱之犯意，於民國98年7 月21日下午3 時43
    分，在桃園縣龜山鄉○○○路313 巷16弄42號，利用電腦設
    備，透過網際網路連結至其上開不特定人得瀏覽之網路頁面
    ，以其luyuchikimo 帳號，張貼「... 瘋狗一條... 這隻瘋
    狗就是賣場裡號稱改造超頻很強的那個賣家... 你這種的就
    叫網拍畜生... 」；並接續於同日下午3 時44分許，張貼「
    ... 我刪其他人的問與答就是要讓你這畜生現世啦... 」；
    同日下午3 時48分張貼「... 哪像有些畜生連我這顆都買不
    起還想出價～出價不成就整個畜生樣都跑出來了... 」；同
    日下午4 時6 分張貼「... 玩隻畜生一時間手快打錯了...
    」等足以貶損人評價之言語，回應歐松憲之留言。
二、案經歐松憲訴由臺南縣警察局永康分局報告臺灣臺南地方法
    院檢察署呈請臺灣高等法院檢察署檢察長令轉臺灣桃園地方
    法院檢察署檢察官偵查後聲請簡易判決處刑。
    理  由
一、查本案所引用之供述及非供述證據，經本院依法踐行調查證
    據程式，檢察官、被告均不爭執各該證據之證據能力，且亦
    查無依法應排除其證據能力之情形，是後述所引用證據之證
    據能力均無疑義，先予敘明。
二、上開事實，業經被告呂育才坦承不諱，且經證人即告訴人歐
    松憲於警詢及偵查中證述甚詳（見臺南縣警察局永康分局刑
    案偵查卷第5-6 頁，臺灣臺南地方法院檢察署偵查卷第12頁
    ，臺灣桃園地方法院檢察署偵查卷第6 頁- 第6 頁背面），
    並有雅虎奇摩拍賣網頁列印資料、IP位置、香港商雅虎資訊
    股份有限公司臺灣分公司99年4 月14日雅虎資訊（九九）字
    第01780 號函在卷可稽（見臺南縣警察局永康分局刑案偵查
    卷宗第9-10、21-33 頁，臺灣桃園地方法院檢察署偵查卷第
    9-10頁背面），本件事證明確，被告之犯行堪以認定，應依
    法論科。
三、核被告呂育才所為，係犯刑法第309 條第1 項之公然侮辱罪
    。按如數行為於同時、同地或密切接近之時、地實施，侵害
    「同一」之法益，各行為之獨立性極為薄弱，依一般社會健
    全觀念，在時間差距上，難以強行分開，在刑法評價上，以
    視為數個舉動之接續施行，合為包括之一行為予以評價，較
    為合理，則屬接續犯，而為包括之一罪（最高法院86年臺上
    字第3295號判例參照）。原審以被告事證明確，援引刑事訴
    訟法第449 條第1 項前段、第3 項、第454 條第2項，刑法
    第309 條第1 項、第42條第3 項、第51條第7 款，刑法施行
    法第1 條之1 第1 項、第2 項前段，判處被告罰金新臺幣3,
    000 元、3,000 元，並定應執行6,000 元，故非無見，惟被
    告於98年7 月21日下午3 時43分、3 時44分、3 時48分、4
    時6 分於上開頁面所載留言之犯行，留言內容均係對告訴人
    之貶損，堪認被告係基於同一犯意所為，又均侵害同一被害
    人之名譽法益，依上開說明，應視為數個舉動之接續施行而
    以刑法上包括一罪評價之。原審認定被告98年7 月18日下午
    8 時48分許，另有於上開頁面張貼「畜生」之言詞辱罵告訴
    人，然被告於98年7 月18日下午8 時48分許在上開網頁所張
    貼之內容為「那麻煩你把你那些所謂的垃圾拿來給我～我1
    個500 收～要保證好的哦」（此係回應歐松憲以ou888888帳
    號於98年7 月18日下午7 時43分在上開網頁之留言「這種沒
    有型號的東西看要賣多少就說吧！我說100 你要賣嗎？？浪
    費大家時間...zzzz 還以為是寶呀！桌上一堆i7.950都當垃
    圾了！」），並無原審所認「畜生」等語（見臺南縣警察局
    永康分局刑案偵查卷第9頁），被告上訴指摘原判決不當，
    為有理由，應由本院予以撤銷改判。爰審酌被告前未曾因犯
    罪經法院判罪處刑，素行良好，惟因告訴人於其上開網頁對
    於其商品之批評，因而張貼前揭言論侮辱告訴人，侵害告訴
    人之人格尊嚴，迄未與被害人達成和解，惟念其犯後已坦承
    犯行，及其犯罪之動機、目的、手段、品行、智識程度等一
    切情狀，量處如主文所示之刑，並諭知易服勞役之折算標準
    ，以示懲儆。
據上論斷，應依刑事訴訟法第455 條之1 第1 項、第3 項、第36
9 條第1 項前段、第364 條、第299 條第1 項前段，刑法第309
條第1 項、第42條第3 項，刑法施行法第1 條之1 第1 項、第2
項前段，判決如主文。
本案經檢察官陳淑蓉到庭執行職務。
中    華    民    國    99    年    12    月    17    日
                  刑事第四庭  審判長法  官  張淑華
                                    法  官  林維斌
                                    法  官  林宜靜
以上正本證明與原本無異。
不得上訴
                                    書記官  王明玉
中    華    民    國    99    年    12    月    17    日
附錄論罪科刑法條
中華民國刑法第309條
（公然侮辱罪）
公然侮辱人者，處拘役或 3 百元以下罰金。
以強暴犯前項之罪者，處 1 年以下有期徒刑、拘役或 5 百元以
下罰金。

司法院資訊處製作；財團法人民間司法改革基金會備份。
